# 注册资本减少，实收资本不变要验资证明吗

提问人：softway 时间：2010-07-09 12:15:09
接到一个验资业务，问下大家，，，公司原注册资本 100 万，实收资本 25 万，现在客户要求将实收资本增加 25 万，也就是实收资本由25 万变更到 50 万，这个增资报告没问题，，，但同时要求将注册资本由 100 万减至 50 万，，，问题是实收资本的增加和注册资本的减少是否可以同时出具一个验资报告，，，还有就是未到位的注册资本减少是否需要出具验资报告

回答人：chenyiwei
各地工商掌握的标准不一。本版面对此问题有很多讨论，也有网友已经上传过此时的验资报告样本，请先搜索一下。